臺灣臺中地方法院刑事判決
111年度金訴字第1257號
聲  請  人  臺灣臺中地方檢察署檢察官
被      告  林瑀靚


                    (現另案在法務部○○○○○○○○○執行中)
上列被告因詐欺等案件，經檢察官聲請簡易判決處刑（111年度
偵字第25585號），本院認不宜以簡易判決處刑（111年度中金簡
字第155號），改依通常程序審判，判決如下：
    主  文
林瑀靚幫助犯詐欺取財罪，處有期徒刑參月，如易科罰金，以新
臺幣壹仟元折算壹日。未扣案犯罪所得價值新臺幣貳佰元之五倍
券沒收，於全部或一部不能沒收或不宜執行沒收時，追徵其價額
。
    犯罪事實
一、林瑀靚依其一般社會生活之通常經驗，應可知悉一般人均可
    以自行申請行動電話門號使用，如非意圖供犯罪使用，無使
    用他人所申辦行動電話門號之必要，並可預見其將自己所申
    辦行動電話門號SIM卡提供與真實姓名、年籍不詳之人使用
    ，該人將可能藉由該蒐集所得之行動電話門號SIM卡作為詐
    欺取財之工具，遂行詐欺取財犯行，以達到避免身分曝光，
    並逃避檢警人員之追緝，而其發生並不違背自己本意之情況
    下，基於幫助他人犯詐欺取財罪之不確定故意，於民國110
    年4月1日至台灣大哥大公司某門市，申請行動電話門號0000
    000000號（下稱上開門號）後，於110年4月2日至110年4月4
    日間某日，在臺中市某處，將上開門號SIM卡出售交付與真
    實姓名年籍不詳自稱「小邱」之人（下稱「小邱」），經「
    小邱」當場交付價值新臺幣（下同）200元之五倍券給林瑀
    靚。「小邱」取得林瑀靚上開門號SIM卡後，則交與真實姓
    名年籍不詳之人（下稱上開不詳之人）使用。林瑀靚即以此
    方式容任上開不詳之人以上開門號SIM卡作為詐欺取財之工
    具，而以此方式幫助上開不詳之人使用上開門號SIM卡作為
    詐欺取財之用。而上開不詳之人意圖為自己不法之所有，基
    於詐欺取財之犯意，於110年5月26日前某時，自稱「周詠翔
    」，以林瑀靚申請之上開門號作為詐欺取財犯罪聯絡工具，
    而與欲辦理貸款無犯意聯絡之陳政嘉（另經臺灣南投地方檢
    察署檢察官以111年度偵緝字第17號為不起訴處分；林瑀靚
    此部分被訴對陳政嘉涉犯幫助詐欺取財罪、幫助一般洗錢罪
    嫌部分，不另為無罪諭知，詳如後述）聯絡，經陳政嘉將其
    申設之中國信託商業銀行帳號：000000000000號帳戶（下稱
    上開陳政嘉中信銀帳戶）、兆豐國際商業銀行帳號：000000
    00000號帳戶（下稱上開陳政嘉兆豐銀行帳戶）存款、提款
    卡影本提供給自稱「周詠翔」之上開不詳之人，上開不詳之
    人於110年5月25日上午11時許起，撥打電話向陳綉英佯稱：
    陳綉英佯稱涉嫌洗錢、販毒，要辦理約定轉帳以配合調查云
    云，致陳綉英因而陷於錯誤，前往銀行辦理自己申設之永豐
    銀行約定轉帳功能後，於110年5月28日上午10時35分、11時
    16分許，在高雄市某處，以前揭永豐銀行帳戶利用網路銀行
    轉帳120萬元、45萬元至上開陳政嘉中信銀帳戶，而陳政嘉
    於110年5月28日上午11時0分許，在臺中市○○區○○○路0段000
    號中國信託銀行南屯分行，臨櫃從上開陳政嘉中信銀帳戶提
    領現金63萬元後交與「周詠翔」；及於110年5月28日上午11
    時27分，從上開陳政嘉中信銀帳戶轉帳85萬元至上開陳政嘉
    兆豐銀行帳戶，嗣陳政嘉於同日，分別臨櫃從上開陳政嘉兆
    豐銀行帳戶提領62萬元、20萬元交付「周詠翔」。嗣陳綉英
    發覺有異，報警處理，經警循線追查，而悉上情。
二、案經臺灣臺中地方檢察署檢察官簽分偵查後聲請簡易判決處
    刑。　　
    理  由
一、證據能力方面：
    按被告以外之人於審判外之陳述，雖不符刑事訴訟法第159
    條之1至第159條之4之規定，而經當事人於審判程序同意作
    為證據，法院審酌該言詞陳述或書面陳述作成時之情況，認
    為適當者，亦得為證據。當事人、代理人或辯護人於法院調
    查證據時，知有第159條第1項不得為證據之情形，而未於言
    詞辯論終結前聲明異議者，視為有前項之同意，刑事訴訟法
    第159條之5定有明文。而其立法意旨在於傳聞證據未經當事
    人之反對詰問予以核實，乃予排斥。惟若當事人已放棄對原
    供述人之反對詰問權，於審判程序表明同意該等傳聞證據可
    作為證據，基於尊重當事人對傳聞證據之處分權，及證據資
    料愈豐富，愈有助於真實發見之理念，此時，法院自可承認
    該傳聞證據之證據能力。經查，本判決所引用下列各項以被
    告以外之人於審判外之陳述為證據方法之證據能力，業經本
    院於審判期日時予以提示並告以要旨，而檢察官及被告林瑀
    靚均未爭執證據能力，且迄至本院言詞辯論終結前均未聲明
    異議。本院審酌該等資料之製作、取得，尚無違法不當之情
    形，且均為證明犯罪事實存否所必要，認為以之作為證據應
    屬適當，揆諸上開規定，自均具證據能力。
二、認定犯罪事實所憑及理由：
    訊據被告固坦承其於於110年4月1日至台灣大哥大公司某門
    市，申請上開門號後，於110年4月2日至110年4月4日間某日
    ，在臺中市某處，將上開門號SIM卡出售交付與「小邱」，
    經「小邱」當場交付價值200元之五倍券給其之事實，惟矢
    口否認有幫助詐欺之犯行，辯稱：「小邱」說其門號被借走
    ，有急用才向我買門號，我不曉得「小邱」的實際用途，我
    不知道「小邱」持上開門號打電話給告訴人陳政嘉，上開不
    詳之人詐騙被害人陳綉英轉帳至上開陳政嘉中信銀帳戶之事
    情不是我做的等語（見本院金訴卷第38頁）。經查：
  ㈠被告於110年4月1日至台灣大哥大公司某門市，申請上開門號
    後，於110年4月2日至110年4月4日間某日，在臺中市某處，
    將上開門號SIM卡出售交付與「小邱」，經「小邱」當場交
    付價值200元之五倍券給被告之情，業據被告於警詢、偵查
    、本院審理時自陳在卷〈見臺灣南投地方檢察署（下稱南投
    地檢署）110年度偵字第5628號卷（下稱投檢110偵5628卷）
    第34頁、南投地檢署111年度他字第3698號卷第11、12頁〉，
    並有通聯調閱查詢單在卷可證（見投檢110偵5628卷第11頁
    ），堪先認定。
  ㈡自稱「周詠翔」之上開不詳之人於上開時間，以上開門號作
    為聯絡工具與欲辦理貸款無犯意聯絡之陳政嘉聯絡，經陳政
    嘉將其上開陳政嘉中信銀帳戶、陳政嘉兆豐銀行帳戶存款、
    提款卡影本提供給「周詠翔」，且陳綉英受上開不詳之人詐
    欺，因而陷於錯誤，分別於前揭時間，轉帳前揭金額至上開
    陳政嘉中信銀帳戶，而陳政嘉於110年5月28日上午11時0分
    許，臨櫃從上開陳政嘉中信銀帳戶提領現金63萬元後交與「
    周詠翔」；及於110年5月28日上午11時27分，從上開陳政嘉
    中信銀帳戶轉帳85萬元至上開陳政嘉兆豐銀行帳戶，嗣陳政
    嘉於同日，分別從上開陳政嘉兆豐銀行帳戶提領62萬元、20
    萬元交付「周詠翔」等情，業據證人陳政嘉於警詢、偵查；
    證人陳綉英於警詢中證述明確〈見南投縣政府警察局南投分
    局投投警偵字第1100013329號警卷（下稱南投分局警卷）第
    1、2、16至18頁、南投地檢署111年度偵緝字第17號影卷（
    下稱投檢111偵緝17卷）第4至6、23、24、38至40、46、47
    頁〉，並有上開陳政嘉中信銀帳戶基本資料、交易明細、陳
    綉英報案之內政部警政署反詐騙諮詢專線紀錄表、高雄市政
    府警察局前鎮分局草衙派出所受理詐騙帳戶通報警示簡便格
    式表、165專線協請金融機構暫行圈存疑似詐欺款項通報單
    、金融機構聯防機制通報單、永豐銀行戶名陳綉英（帳號詳
    卷）帳戶之交易明細、存摺封面及內頁明細影本、受（處）
    理案件證明單、證人陳政嘉報案之內政部警政署反詐騙諮詢
    專線紀錄表、中國信託商業銀行股份有限公司通知書、上開
    陳政嘉中信銀帳戶之存摺封面、內頁影本、金融卡影本、手
    機網路銀行交易通知照片、通話紀錄照片、南投縣政府警察
    局南投分局南投派出所受理各類案件紀錄表、受（處）理案
    件證明單、台灣大哥大資料查詢雙向通聯記錄資料、上開陳
    政嘉中信銀帳戶、陳政嘉兆豐銀行帳戶基本資料、交易明細
    、路口監視器畫面擷取照片在卷可證（見南投分局警卷第4
    至15、19至28頁、投檢110偵5628卷第20至25頁、投檢111偵
    緝17卷第45頁），堪以認定。足認，被告申辦出售交付「小
    邱」之上開門號，確經「小邱」交與自稱「周詠翔」之上開
    不詳之人作為詐欺取財犯罪聯絡工具，而以之與雖無犯意聯
    絡，惟提供帳戶且代為提款、轉帳之陳政嘉聯絡，並利用陳
    政嘉取得被害人陳綉英遭詐欺而轉帳至上開陳政嘉中信銀帳
    戶之款項，是上開門號仍為上開不詳之人作為向被害人陳綉
    英詐欺取財之犯罪工具，足堪認定。
  ㈢按刑法上之故意，分直接故意（確定故意）與間接故意（不
    確定故意），行為人對於構成犯罪之事實，明知並有意使其
    發生者，為直接故意，行為人對於構成犯罪之事實，預見其
    發生而其發生並不違背其本意者，為間接故意，此觀刑法第
    13條之規定甚明。復按刑法上之幫助犯，係指以幫助他人犯
    罪之意思而參與犯罪構成要件以外之行為者而言，所謂以幫
    助他人犯罪之意思而參與者，指其參與之原因，僅在助成他
    人犯罪之實現而言，所謂參與犯罪構成要件以外之行為者，
    係指其所參與者非直接構成某種犯罪事實之內容，而僅係助
    成其犯罪事實實現之行為而言（最高法院78年度台上字第41
    1號判決參照）。而一般人均可以自己申請行動電話門號使
    用，如非意圖供犯罪使用，無使用他人所申辦行動電話門號
    之必要。且時下詐欺行為人以蒐集取得人頭門號作為詐欺取
    財之工具，報章新聞多所披露，依一般人之智識及社會生活
    經驗，極易認知收受行動電話門號SIM卡者悖於常情未使用
    自己申辦之門號而使用他人申辦之門號，顯係為避免身分曝
    光，藉以逃避檢警人員追緝之目的，一般民眾對此種利用人
    頭門號之犯案手法，自應知悉而有所預見。是無正當理由，
    將自己申辦之行動電話門號販賣提供與真實姓名年籍不詳、
    無信賴關係之人使用，客觀上即足可預見該人可能將該取得
    之行動電話門號作為詐欺取財之犯罪工具，否則向其蒐集行
    動電話門號SIM卡之人應無隱匿自己名義而使用他人行動電
    話門號SIM卡之必要。而參之被告當時為44歲之成年人，且
    被告於本院審理時自陳為高中畢業等語（見本院金訴卷第39
    頁）。又被告前於105年間，因將其所申辦之行動電話門號0
    000000000號販售與不詳詐欺集團成員，經不詳詐欺集團成
    員以該門號取得他人郵局金融卡、密碼後，詐欺被害人匯款
    至該他人郵局帳戶之情，經本院於107年6月26日以107年度
    中簡字第1455號判決被告幫助犯詐欺取財罪，處拘役55日（
    得易科罰金），於107年8月17日確定之情，有該判決書、臺
    灣高等法院被告前案紀錄表在卷可稽（見本院中金簡卷第21
    、22頁、本院金訴卷第11至15頁），且被告於本院審理時自
    陳：其之前有因為辦門號換現金被本院107年度中簡字第145
    5號判決判處拘役55日，其有去執行，執行之後其就知道不
    能將門號隨意賣給沒有信賴關係之人等語（見本院金訴卷第
    38頁）。而被告復自陳其不知道「小邱」之真實年籍姓名地
    址，只有和「小邱」碰面一次，就是其將門號賣給「小邱」
    的那一次，其不曉得「小邱」購買門號之實際用途等語（見
    本院金訴卷第38頁）。可見，被告具有相當之智識及社會生
    活經驗，且被告既前已因交付門號給不詳詐欺集團成員使用
    而被判幫助詐欺罪確定，經執行拘役55日完畢，可預見其將
    上開門號SIM卡交付與真實姓名、年籍不詳之他人，該他人
    將可能利用上開門號作為詐騙被害人之工具，且其並不知悉
    「小邱」之真實姓名年籍，與「小邱」完全無信賴關係，竟
    仍將上開門號SIM卡交付與真實姓名、年籍不詳之「小邱」
    ，「小邱」取得上開門號後，即交與上開不詳之人使用，林
    瑀靚即以此方式容任上開不詳之人以上開門號作為詐欺取財
    之犯罪工具，對於上開不詳之人以此作為詐欺取財犯罪工具
    ，並無違背其本意，是被告有幫助他人犯詐欺取財罪之不確
    定故意，而以上開方式為幫助詐欺取財之行為，應可認定。
  ㈣綜上，被告上開所辯，尚難憑採。本案事證明確，被告幫助
    詐欺取財之犯行，洵堪認定，應予依法論科。
三、論罪科刑：
  ㈠被告基於幫助他人實行詐欺取財之不確定故意，將上開門號S
    IM卡出售交付與「小邱」，「小邱」取得被告上開門號SIM
    卡後，則交與上開不詳之人使用，使上開不詳之人以上開門
    號SIM卡作為詐欺取財犯罪工具，係對於上開不詳之人遂行
    詐欺取財犯行，資以助力，而屬於參與詐欺取財罪構成要件
    以外之行為。
  ㈡核被告所為，係犯刑法第30條第1項前段、第339條第1項之幫
    助詐欺取財罪。
  ㈢被告行為僅止於幫助，所犯情節較正犯輕微，爰依刑法第30
    條第2項規定，按正犯之刑減輕之。
  ㈣爰審酌被告前已有幫助詐欺取財之前案紀錄，已如前述，仍
    未悔悟，猶以上開方式將其申辦之上開門號SIM卡出售交付
    與「小邱」，經「小邱」再將之交與上開不詳之人使用，以
    此方式幫助上開不詳之人詐欺被害人陳綉英，使執法人員難
    以追查該詐欺正犯之真實身分，而助長詐欺正犯為財產犯罪
    之風氣，實屬不該，應予相當之非難，然較諸提供金融帳戶
    供詐欺正犯使用之危害程度而言，尚有區別，並參酌被告犯
    罪之動機、目的、手段、犯罪後態度，且未與被害人陳綉英
    和解或調解成立，亦未賠償，被害人陳綉英所受之損害，兼
    衡被告之教育智識程度、生活狀況（見本院金訴卷第39頁）
    等一切情形，量處如主文所示之刑，並諭知易科罰金之折算
    標準。
四、沒收部分：
    被告本案犯罪所得價值200元之五倍券並未扣案，且未實際
    合法發還被害人，本院酌以如宣告沒收，並查無刑法第38條
    之2第2項過苛調節條款之適用，是應依刑法第38條之1第1項
    前段、第3項規定，宣告沒收之，於全部或一部不能沒收或
    不宜執行沒收時，追徵其價額。
五、不另為無罪諭知部分：
  ㈠公訴意旨另略以：被告依其社會閱歷雖可預見一般人收購行
    動電話門號或金融帳戶使用常與財產犯罪密切相關，且取得
    他人行動電話門號或存摺之目的在於收取贓物及掩飾犯行不
    易遭人追查，仍基於縱若有人持以犯罪亦無違反本意之不確
    定幫助犯意，於110年4月1日至台灣大哥大公司某門市，申
    請上開行動電話門號後，旋即將上開門號以200元之代價，
    售予自稱「小邱」之成年詐欺集團成員。該詐欺集團成員於
    取得上開門號後，即與所屬詐欺集團之其他成年成員，共同
    基於意圖為自己不法所有之加重詐欺犯意聯絡，⒈先於110年
    5月26日前某時，在臉書刊登廣告，聲稱可以申辦小額貸款
    ，之後並以被告申請之上開門號行動電話作為聯絡方式並致
    電陳政嘉，陳政嘉見後不疑有他而陷於錯誤，乃於110年5月
    28日某時，在臺中市○○區○○○路0段000號之中國信託銀行南
    屯分行，將附表所示之金融帳戶之存摺及提款卡，提供予真
    實姓名年籍不詳之詐欺集團成員使用。⒉再由該詐欺集團機
    房成員於附表所示之時間，以附表所示之方式，詐騙附表所
    示之被害人共計得款165萬元後，復由陳政嘉於附表所示之
    時地提領或轉匯詐欺款項共計145萬元後，將詐欺款項上繳
    詐欺集團不詳成員（被告就被害人陳綉英部分構成幫助詐欺
    取財罪，詳如前述有罪部分），而認被告除前述經認定有罪
    之部分外，此部分亦涉犯刑法第30條第1項前段、第339條第
    1項之幫助詐欺取財罪及刑法第30條第1項前段、洗錢防制法
    第14條第1項之幫助洗錢罪嫌等語。
  ㈡按犯罪事實應依證據認定之，無證據不得認定犯罪事實；不
    能證明被告犯罪者應諭知無罪之判決，刑事訴訟法第154條
    第2項、第301條第1項分別定有明文。次按認定犯罪事實所
    憑之證據，雖不以直接證據為限，間接證據亦包括在內；然
    無論直接或間接證據，其為訴訟上之證明，須於通常一般之
    人均不致於有所懷疑，而得確信其為真實之程度者，始得據
    之為有罪之認定，倘其證明尚未達到此一程度，而有合理性
    懷疑之存在時，即難遽採為不利被告之認定（最高法院76年
    度台上字第4986號判決可供參照）。再按刑事訴訟法第161
    條第1項規定：檢察官就被告犯罪事實，應負舉證責任，並
    指出證明之方法。因此，檢察官對於起訴之犯罪事實，應負
    提出證據及說服之實質舉證責任。倘其所提出之證據，不足
    為被告有罪之積極證明，或其指出證明之方法，無從說服法
    院以形成被告有罪之心證，基於無罪推定之原則，自應為被
    告無罪判決之諭知（最高法院92年度台上字第128號判決足
    資參照）。
  ㈢公訴意旨認被告此部分涉犯幫助詐欺取財及幫助洗錢犯嫌，
    無非係以：被告於警詢、偵查中之供述、證人即告訴人陳政
    嘉警詢、偵查中之證述、證人即被害人陳綉英警詢時之證述
    、上開陳政嘉中信銀帳戶、上開陳政嘉兆豐銀行帳戶開戶基
    本資料及交易明細表、內政部警政署反詐騙諮詢專線記錄表
    、受理詐騙帳戶通報警示簡便格式表、金融機構聯防機制通
    報單、派出所受（處）理案件證明單、受理各類案件紀錄表
    、通聯調閱查詢單。資為論據。訊據被告堅決否認有此部分
    幫助詐欺取財及幫助洗錢犯行，辯解同前。
  ㈣經查：
　⒈有關被訴就告訴人陳政嘉部分幫助詐欺取財及此部分幫助洗
    錢：
　⑴被害人陳綉英因受詐欺以網路銀行轉帳120萬元、45萬元至上
    開陳政嘉中信銀帳戶，且告訴人陳政嘉於110年5月28日上午
    11時0分許，固依「周詠翔」指示持上開陳政嘉中信銀帳戶
    臨櫃提領現金63萬元後交與「周詠翔」；及於110年5月28日
    上午11時27分，從上開陳政嘉中信銀帳戶轉帳85萬元至上開
    陳政嘉兆豐銀行帳戶，嗣陳政嘉於同日，再分別從上開陳政
    嘉兆豐銀行帳戶提領62萬元、20萬元交付「周詠翔」等情，
    已如前述。而告訴人陳政嘉提領交付「周詠翔」之前揭款項
    ，均係被害人陳綉英所轉入或再輾轉轉入之款項，亦有上開
    陳政嘉中信銀帳戶、陳政嘉兆豐銀行帳戶交易明細在卷可查
    。可見，告訴人陳政嘉並無因之受有金錢損失。
　⑵且告訴人陳政嘉於110年10月2日警詢時稱：我沒有交付上開
    陳政嘉中信銀帳戶、陳政嘉兆豐銀行帳戶存摺正本給自稱「
    周詠翔」，我只有於110年5月28日當面交付上開2個帳戶之
    存摺影本給他等語（見投檢111偵緝17卷第39頁）；於110年
    12月31日偵查中稱：我有用上開陳政嘉中信銀帳戶去辦小額
    貸款，當時幫我辦貸款的人要我提供存摺、提款卡影本，密
    碼不需要提供給對方，故我只有提供上開陳政嘉中信銀帳戶
    、陳政嘉兆豐銀行帳戶存摺、提款卡影本給對方，存摺、提
    款卡原本都還在我身上等語（見投檢111偵緝17卷第23、24
    頁）。可知，告訴人陳政嘉並無將其上開陳政嘉中信銀帳戶
    、陳政嘉兆豐銀行帳戶存摺、提款卡正本交付「周詠翔」，
    可見，「周詠翔」固以幫助告訴人陳政嘉辦理貸款為由，取
    得上開陳政嘉中信銀帳戶、陳政嘉兆豐銀行帳戶帳號，並利
    用告訴人陳政嘉提款、轉帳，然「周詠翔」、「小邱」並無
    因之取得上開陳政嘉中信銀帳戶、陳政嘉兆豐銀行帳戶之存
    摺、提款卡正本，且該等帳戶仍屬在告訴人陳政嘉管領掌控
    中，告訴人陳政嘉於提款、轉帳前，仍可自行決定是否提款
    或轉帳。
　⑶基上，「周詠翔」、「小邱」並非要詐取告訴人陳政嘉之金
    錢，亦非要取得上開陳政嘉中信銀帳戶、陳政嘉兆豐銀行帳
    戶存摺、提款卡正本，而告訴人陳政嘉所提領交付「周詠翔
    」之款項，係被害人陳綉英轉入之款項，並非告訴人陳政嘉
    自己之財物，告訴人陳政嘉並無因之受有金錢損失，且告訴
    人陳政嘉就上開陳政嘉中信銀帳戶、陳政嘉兆豐銀行帳戶之
    存摺、提款卡正本仍在其自己管領掌控中，是實難認「小邱
    」、「周詠翔」係對告訴人陳政嘉詐得金錢或存摺、提款卡
    ，堪認，「周詠翔」、「小邱」僅係利用告訴人陳政嘉為犯
    罪工具，並非對告訴人陳政嘉詐欺取財，亦難認其等此部分
    行為構成一般洗錢。則被告即無幫助「小邱」、「周詠翔」
    對告訴人陳政嘉詐欺取財，就此部分亦不構成幫助一般洗錢
    。
　⒉有關被訴就被害人陳綉英部分幫助洗錢部分：    　
　　被告固販賣交付上開門號與「小邱」，然被告於本院審理時
    否認知悉「小邱」詐欺方式（見本院金訴卷第38頁），且依
    現存證據，被告雖有幫助他人詐欺取財之未必故意，然被告
    僅係交付上開門號，而詐欺取財之方式多端，尚無積極證據
    足認被告對本案詐欺正犯係利用人頭帳戶收取被害人遭詐欺
    款項後，再利用人頭帳戶所有人提款、轉帳方式犯之亦有所
    認識，故依罪疑唯輕及有疑唯利被告之原則，僅得認定被告
    係構成普通詐欺取財罪之幫助犯，尚難認被告有幫助一般洗
    錢之犯意而以該罪論處，公訴意旨認被告之行為應論以幫助
    一般洗錢，容有未洽。
  ㈤綜上所述，檢察官提出之證據，尚不足以使本院認定被告有
    此部分幫助詐欺取財、幫助一般洗錢犯行，本院無從形成被
    告此部分有罪之確信。此外，本院復查無其他證據，足資證
    明被告有檢察官所指此部分犯行。惟此部分倘成罪，與檢察
    官已起訴且經前開本院認定有罪之幫助詐欺取財罪部分，具
    有想像競合犯之裁判上一罪關係，此部分爰不另為無罪之諭
    知。
據上論斷，應依刑事訴訟法第452條、第299條第1項前段，刑法
第30條第1項前段、第2項、第339條第1項、第41條第1項前段、
第38條之1第1項前段、第3項，刑法施行法第1條之1第1項，判決
如主文。
本案經檢察官鐘祖聲聲請以簡易判決處刑，檢察官張凱傑到庭執
行職務。　　
中　　華　　民　　國　　111 　年　　8 　　月　　18　　日
                  刑事第四庭    審判長法  官  黃佳琪
　　　　　　　　　
                                      法  官  劉依伶
　　　　　　　　　　　　　　　　　　　
                                      法　官　魏威至 
以上正本證明與原本無異。
如不服本判決，應於送達判決後20日內向本院提出上訴書狀，並
應敘述具體理由；其未敘述上訴理由者，應於上訴期間屆滿後20
日內向本院補提理由書（均須按他造當事人之人數附繕本）「切
勿逕送上級法院」。
告訴人或被害人對於判決如有不服具備理由請求檢察官上訴者，
其上訴期間之計算係以檢察官收受判決正本之日期為準。
                                      書記官  顏偉林
中　　華　　民　　國　　111 　年　　8 　　月　　18　　日

附表：即聲請簡易判決處刑書附表
編號 被害人 詐騙方式 匯款時間 匯款地點 匯款金額 （新臺幣） 金融帳戶 取款時間 取款地點 取款金額 （新臺幣）  １ 陳綉英 佯稱涉嫌洗錢、販毒 ①110年5月28日10時35分 ②110年5月28日11時16分 在高雄市○鎮區○○路00號住處，以永豐銀行帳號000-00000000000000帳戶網路ATM轉匯。 ①120萬元 ②45萬元 戶名：陳政嘉 中國信託銀行 帳號：000-000000000000 ①110年5月28日11時0分 ②110年5月28日11時27分 臺中市○○區○○○路0段000號之中國信託銀行南屯分行 ①63萬元 ②85萬元（此筆款項係轉匯至陳政嘉兆豐銀行帳戶）       戶名：陳政嘉 兆豐銀行 帳號：000-00000000000 ①110年5月28日11時27分後某時 ②110年5月28日11時27分後某時 ①臺中市○區○○○路0段000號之兆豐銀行南臺中分行 ②南投縣○○市○○街00號之兆豐銀行南投分行 ①62萬元 ②20萬元 

附錄論罪科刑法條：
中華民國刑法第339條
意圖為自己或第三人不法之所有，以詐術使人將本人或第三人之
物交付者，處5年以下有期徒刑、拘役或科或併科50萬元以下罰
金。
以前項方法得財產上不法之利益或使第三人得之者，亦同。
前2項之未遂犯罰之。